【裁判字號】    97,毒抗,283
【裁判日期】    970623
【裁判案由】    毒品危害防制條例
【裁判全文】
臺灣高等法院刑事裁定                 97年度毒抗字第283號
抗  告  人
即  被  告  甲○○
                    現於臺灣新竹看守所附設勒戒所
上列抗告人因毒品危害防制條例案件，不服臺灣新竹地方法院中
華民國97年5月27日裁定（97年度毒聲字第145號），提起抗告，
本院裁定如下：
    主  文
抗告駁回。
    理  由
一、原裁定意旨略以：甲○○因施用第一級、第二級毒品案件，
    經台灣新竹地方法院以96年度毒聲字第311號裁定令入勒戒
    所觀察、勒戒後，認有繼續施用毒品之傾向，爰依毒品危害
    防制條例第20條第2項規定，裁定令入戒治處所施以強制戒
    治。
二、抗告意旨略以：抗告人並沒有毒癮，只憑追溯13年前的案子
    ，就推斷有吸食傾向，既不厚道、也不正義，這13年來抗告
    人暨無任何一件犯案，人格特質應屬穩定才對，本人暨無絲
    毫毒癮，並無須戒治，爰聲請撤銷原裁定云云。
三、按觀察、勒戒後，檢察官依據勒戒處所之陳報，認受觀察、
    勒戒人有繼續施用毒品傾向者，檢察官應聲請法院裁定令入
    戒治處所強制戒治，其期間為6個月以上，至無繼續強制戒
    治之必要為止，但最長不得逾1年，毒品危害防制條例第20
    條第2項定有明文。
四、本院查：
  (一)有無繼續施用毒品傾向之評估標準，並非完全以受勒戒人勒
    戒後之結果為準，勒戒前之各種情況，仍應作為評估之依據
    。而依勒戒處所評分說明手冊規定，係以人格特質、臨床徵
    候及環境相關因素三項合併計算分數：(一)分數100分至71
    分，判定為有繼續施用毒品傾向。(二)50 分至0分判定為無
    繼續施用毒品傾向。(三)70 分至51分間判定有繼續施用毒
    品傾向之原則為有下列各項之一者：1.缺乏病識感或戒治動
    機者。2.第一級毒品使用者。3.有煙毒前科者。4.有礙家庭
    、社會和諧與安寧者。若無以上各項之一，惟判定者認為個
    案「有繼續施用毒品傾向」者，應在「有無繼續施用毒品傾
    向證明書」詳細說明欄內載明，並於綜合判斷項下勾選「有
    繼續施用毒品傾向」。
  (二)本件抗告人經臺灣新竹看守所附設勒戒處所評分結果，人格
    特質得55分、臨床徵候得40分，合計95分，綜合判斷為「有
    繼續施用毒品傾向」，有臺灣新竹看守所附設勒戒處所97年
    5月16日竹所總字第0970400542號函檢送之「有無繼續施用
    毒品傾向證明書」、「有無繼續施用毒品傾向評估標準紀錄
    表」各1紙在卷可稽（見毒偵緝字第43號卷第8頁反面至第9
    頁）。抗告人之評分總分已達95分，且本件抗告人除施用第
    二級毒品安非他命外，更有施用第一級毒品海洛因，評估者
    於臨床徵候欄勾選抗告人有戒斷現象、多重藥物使用、使用
    藥物超過一年等項，顯已依個案之臨床徵候及具體事證加以
    評估，則上開證明書判定抗告人為「有繼續施用毒品傾向」
    ，依前開說明，尚無不合。
五、至抗告意旨稱抗告人毫無毒癮、無須戒治云云，惟依據詮欣
    科技股份有限公司出具被告之濫用藥物尿液檢驗報告，其尿
    液中之嗎啡，經檢出濃度1605ng/ml，已超過300ng/ml之「
    閾值濃度」標準甚多，另尿液中之安非他命、甲基安非他命
    ，經檢出濃度分別為5664ng /ml、32490ng/ml，亦超出標準
    值十餘倍（見毒偵字第1346號卷第11頁），益見抗告人確有
    吸食第一級毒品海洛因、第二級毒品安非他命、甲基安非他
    命甚明。其所辯並無毒癮、無須戒治云云，委無足採。
六、從而，原法院裁定令抗告人入戒治處所施以強制戒治，其期
    間為6個月以上，至無繼續強制戒治之必要為止，但最長不
    得逾1年，認事用法均無違誤，抗告意旨指摘原裁定不當，
    為無理由，應予駁回。
據上論斷，應依刑事訴訟法第412條，裁定如主文。
中    華    民    國    97    年    6     月    23    日
                  刑事第十七庭  審判長法  官  高明哲
                                      法  官  周政達
                                      法  官  陳世宗
以上正本證明與原本無異。
不得再抗告。
                                      書記官  魏汝萍
中    華    民    國    97    年    6     月    23    日


司法院資訊處製作；財團法人民間司法改革基金會備份。
